【裁判字號】    98,審易,533
【裁判日期】    980424
【裁判案由】    竊盜等
【裁判全文】
臺灣高雄地方法院刑事判決             98年度審易字第533號
公  訴  人  臺灣高雄地方法院檢察署檢察官
被      告  甲○○
            丙○○○
                      現另案於臺灣臺北監獄臺北分監執行中
上列被告因竊盜等案件，經檢察官提起公訴（97年度偵字第2963
1 號），本院依簡式審判程序判決如下：
    主  文
甲○○犯毀越安全設備，夜間侵入住宅竊盜罪，累犯，處有期徒
刑玖月。
丙○○○犯收受贓物罪，累犯，處有期徒刑肆月，如易科罰金，
以新臺幣壹仟元折算壹日。
    事  實
一、甲○○前因竊盜案件，經本院以民國93年度易緝字第35號判
    決判處有期徒刑5 月確定，並於93年7 月15日易科罰金執行
    完畢。丙○○○前因贓物案件，經臺灣桃園地方法院以91年
    度易字第2091號判處有期徒刑3 月確定，並於93年1 月18日
    執行完畢。詎均不知警惕，甲○○復基於意圖為自己不法所
    有之犯意，於97年10月2 日凌晨0 時10分許，前往高雄縣路
    竹鄉○○村○○路256 號乙○○住處，因見該處大廳未上鎖
    ，遂進入屋內臥房，並破壞天花板，再攀爬該臥房隔間，進
    入乙○○之臥室內，徒手竊取乙○○所有之手錶2 支、現金
    新臺幣約1,500 元及自小客車鑰匙、遙控器（起訴書漏載遙
    控器）各1 把。嗣接續持該鑰匙、搖控器至該住處車棚，竊
    取乙○○所有車牌號碼1169-ML 號用自小客車。得手後，甲○○旋駕駛上開贓車前往臺北找尋丙○○○，並於同日凌晨
    4 時許，將該該車停放在丙○○○臺北縣住處，丙○○○明
    知該車係甲○○竊得之物，竟仍基於收受贓物之犯意，在上
    開住處，收受上開自用小客車。嗣因乙○○返家後發現遭竊
    ，始報警循線查獲。
二、案經高雄縣政府警察局湖內分局報告臺灣高雄地方法院檢察
    署檢察官偵查起訴。
    理  由
一、本件被告甲○○、丙○○○所犯均為死刑、無期徒刑、最輕
    本刑為3 年以上有期徒刑以外之罪，其於準備程序進行中，
    就被訴事實均為有罪之陳述，經告知簡式審判程序之旨，並
    聽取當事人之意見後，本院裁定改行簡式審判程序，合先敘
    明。
二、上開犯罪事實，業據被告2 人於偵查及本院審理中坦白承認
    ，核與告訴人乙○○於警詢時指訴之情節相符；並有搜索扣
    押筆錄、扣押物品目錄表、贓物認領保管單、高雄縣政府警
    察局車輛協尋電腦輸入單、照片等附卷可稽。從而，因被告
    2 人自白核與事實相符，是本件事證明確，被告2 人上開犯
    行，均堪認定。
三、核被告甲○○所為，係犯刑法第321 條第1 項第1 款、第2
    款之毀越安全設備，夜間侵入住宅竊盜罪。按天花板、臥房
    隔間均屬安全設備，被告甲○○破壞天花板，再攀爬臥房隔
    間，進入告訴人乙○○臥室內竊盜，應係犯毀越安全設備竊
    盜罪，檢察官於起訴書已載明此事實，但漏未引用該法條，
    應予補充。又被告甲○○既犯毀越安全設備，夜間侵入住宅
    竊盜罪，是本件即無庸再論以毀損及侵入住居罪。另核被告
    丙○○○所為，係犯刑法第349 條第1 項之收受贓物罪。被
    告甲○○前因竊盜案件，經本院以93年度易緝字第35號判處
    有期徒刑5 月確定，於93年7 月15日易科罰金執行完畢；被
    告丙○○○前因贓物案件，經臺灣桃園地方法院以91年度易
    字第2091號判處有期徒刑3 月確定，並於93年1 月18日執行
    完畢之事實，有臺灣高等法院被告前案紀錄表2 份可參，其
    受有期徒刑執行完畢後，5 年內故意再犯本件有期徒刑以上
    之罪，均為累犯，應依刑法第47條第1 項規定，各加重其刑
    。爰審酌被告甲○○竊取他人物品，影響被害人之權利，行
    為實有可議之處，被告丙○○○收受贓物，助長竊盜犯行，
    致令被害人無法順利尋回失竊物品，亦屬不該，且所竊財物
    亦未完全尋獲，惟念其2 人犯後均坦認犯行，及竊取物品價
    值、被告2 人犯罪之動機、目的、手段等一切情狀，分別量
    處如主文所示之刑，並參酌前開犯罪情狀，就被告丙○○○
    部分，諭知如主文所示易科罰金之折算標準，以資懲儆。
據上論斷，應依刑事訴訟法第284 條之1 、第273 條之1 第1 項
、第299 條第1 項前段，刑法第321 條第1 項第1 款、第2 款、
第349 條第1 項、第47條第1 項、第41條第1 項前段，刑法施行
法第1 條之1 ，判決如主文。
本案經檢察官羅水郎到庭執行職務
中    華    民    國    98    年    4     月    24    日
                  刑事第十庭    法  官  方百正
以上正本證明與原本無異。
如不服本判決應於收受送達後10日內向本院提出上訴書狀，並應
敘述具體理由；如未敘述上訴理由者，應於上訴期間屆滿後20日
內向本院補提理由書（均須按他造當事人之人數附繕本）「切勿
逕送上級法院」。
中    華    民    國    98    年    4     月    24    日
                                書記官  黃園芳
附錄本案論罪科刑法條：
刑法第321條
犯竊盜罪而有左列情形之一者，處6 月以上、5 年以下有期徒刑
：
一、於夜間侵入住宅或有人居住之建築物、船艦或隱匿其內而犯
    之者。
二、毀越門扇、牆垣或其他安全設備而犯之者。
三、攜帶兇器而犯之者。
四、結夥三人以上而犯之者。
五、乘火災、水災或其他災害之際而犯之者。
六、在車站或埠頭而犯之者。
前項之未遂犯罰之。
刑法第349條
收受贓物者，處 3 年以下有期徒刑、拘役或 5 百元以下罰金。
搬運、寄藏、故買贓物或為牙保者，處5 年以下有期徒刑、拘役
或科或併科1 千元以下罰金。
因贓物變得之財物，以贓物論。


司法院資訊處製作；財團法人民間司法改革基金會備份。
